# 请教陈版主：关于公司背书银行承兑汇票给供应商要承兑贴现息如何入账

提问人：chuangz11 时间：2018-02-07 15:38:50
陈版主： A公司支付一张 100 万银行承兑汇票给供应商，供应商拿去银行贴现，支付的贴现息 2 万，这 2 万供应商和A公司口头约定由A公司承担，且供应商在开采购原材料发票时，把 2 万贴现息一起开在发票里，单独一行列示，请问这 2 万贴现是计入原材料采购成本还是应计入“财务费用-贴现息支出”中呢？
同样的，A公司的客户开给A公司的银行承兑汇票，部分口头、部分合同中约定按收到承兑汇票金额的5%支付A公司贴现息，A公司也是将这部分要开发票给客户，（ 1 ）对于有合同约定的，A公司在未收到这笔款时，是否按照合同约定比例记入“其他应收款”，收到款时记入财务费用-利息收入？（ 2 ）对于口头约定的，前期不记录，在收到款时直接记入财务费用-利息收入？

回答人：chenyiwei
贴现息应确认为买方的财务费用，其中金额较大的，应在该票据的剩余期限内摊销，确认为各月的利息支出；金额较小的也可以一次性计入损益。

提问人：chuangz11 时间：2018-02-07 22:24:47
请教陈版主， 1 、如果记入损益，应计入哪个会计科目，二级明细可如何设置？
2 、如果与供应商采购合同约定，采购当日付款单据为 5000 元/吨，后每延迟一天，加收单价的1%，相当于越晚付单价越贵，供应商是按照实际付款确定的单价开票，请问增加单价是否是可以计入原材料成本？

回答人：chenyiwei
1 、财务费用——利息支出。 2 、不可以。